臺灣士林地方法院交通事件裁定　　　　 94年度交聲字第270號
原處分機關　臺北市交通事件裁決所
異　議　人
即受處分人　甲○○
　　　　　　　　　　之1
上列受處分人因違反道路交通管理處罰條例案件，對於臺北市交
通事件裁決所於民國94年2 月16日所為之處分（原處分案號：北
市裁3 字第裁22-ACU620687號），聲明異議，本院裁定如下：
    主  文
異議駁回。
    理  由
一、按道路交通管理處罰條例第53條規定，汽車駕駛人，行經有
    燈光號誌管制之交岔路口闖紅燈者，處新台幣（下同）1800
    元以上5400元以下罰鍰，並依同法第63條第1 項第3 款之規
    定記違規點數3 點。
二、原處分意旨略以：異議人即受處分人甲○○於民國93年11月
    3 日晚上8 時30分許，駕駛車號2185—DE號自小客車，在臺
    北市○○路○ 段大湖山莊街口，紅燈右轉，經臺北市政府警
    察局內湖分局舉發，依道路交通管理處罰條例第53條之規定
    裁處罰鍰5400元，並依同條例第63條第1 項第3 款之規定記
    違規點數3 點。
三、聲明異議意旨略以：異議人於93年11月3 日晚上8 時30分左
    右，駕駛車號2185—DE號自小客車，由大湖街166 巷往成功
    路5 段，當車由大湖街口右轉成功路時，在大湖公園前遭警
    攔停，其以為在酒測臨檢而靠邊停車，警察卻說其闖紅燈，
    其記得對面的車子也是同時一起轉向同一車道，因此確定沒
    有違規，但員警以威脅口氣要求其收單子否則就要去上課，
    其跟員警說沒違規，請員警把罰單寄到通訊處，事隔3 個半
    月收到1 張交通裁決書，這項罰款是否太過，爰依法聲明異
    議，請求撤銷原處分等語。
四、經查：證人即舉發警員黃聖嘉於本院調查時證稱：93年11月
    3 日晚上8 時30分至9 時實施路檢，地點在成功路5段31 號
    前，成功路當時為綠燈，8 時30分看到1 輛違規車輛由大湖
    街右轉成功路5 段，我就依規定實行攔查，並告知違規事實
    是「紅燈右轉」，受處分人有收受通知單，但拒簽；如果違
    規人沒有收受通知聯，其會將通知聯和移送受理機關聯，一
    起送裁決所由裁決所通知違規人；如果違規人有收到受通知
    聯，其於移送裁決所時會註明，違規人已經收受之情形（見
    本院94年5 月16日訊問筆錄）。經本院核閱卷附舉發違反道
    路交通管理事件通知單「移送聯」與警員黃聖嘉提出之「存
    根聯」，其上均有證人黃聖嘉所註記之「拒簽、已收受通知
    聯」，核與證人黃聖嘉所述相符，足認受處分人為警舉發當
    時應已收受舉發違反道路交通管理事件通知單「通知聯」，
    其辯稱未收受舉發違反道路交通管理事件通知單等語，並不
    可採。
五、證人黃聖嘉復證稱：「成功路是開放綠燈，因為那個路口的
    號誌是兩個時相，大湖街與大湖山莊街是紅燈。」、「（受
    處分人說遭舉發同時對向也有車違規左轉？）我沒有印象。
    」等語（見本院94年5 月16日訊問筆錄）。且警員黃聖嘉雖
    於8 點半才實施路檢，但其亦證稱：依規定會於8 點半以前
    整裝完成，故警員黃聖嘉應有充足時間看清楚違規之事實，
    而可排除誤認、舉發錯誤之可能。故受處分人前開所辯並不
    可採，原處分機關據以援引前開規定，裁處罰鍰5400元，另
    計違規點數3 點，並無不當，本件異議為無理由，應予駁回
    。
六、依道路交通案件處理辦法第19條，裁定如主文。
中　　華　　民　　國　　94　　年　　5 　　月　　26　　日
                              交通法庭法  官  劉秉鑫
以上正本證明與原本無異。
如不服本裁定應於送達後5 日內向本院提出抗告狀。
                                      書記官  林旻弘
中　　華　　民　　國　　94　　年　　5 　　月　　26　　日
